臺灣桃園地方法院刑事判決
111年度侵訴字第77號
公  訴  人  臺灣桃園地方檢察署檢察官 
被      告  林天河  


選任辯護人  黃健淋律師
            廖慈怡律師
上列被告因妨害性自主罪案件，經檢察官提起公訴（110年度偵
字第30638號），本院判決如下：   
    主  文
甲○○無罪。   
    理  由
一、公訴意旨略以：被告甲○○與代號AE000-A110271號(真實姓名
    年籍詳卷，下稱A女)為朋友關係，明知A女為身心障礙之人
    ，認知理解能力較一般人低弱，反應遲鈍、緩慢，且對性知
    識觀念不全，欠缺性自主判斷能力，竟基於強制性交之犯意
    ，於民國109年7月至110年6月間，在A女租屋處(地址詳卷)
    、汽車旅館等處，於事前或事後恐嚇、辱罵A女，致使A女不
    敢反抗，以陰莖插入A女之陰道之方式，違反A女之意願，與
    A女為性交行為達19次，因認被告涉犯刑法第222條第1項第3
    款、第221條之加重強制性交罪嫌。
二、犯罪事實應依證據認定之，無證據不得認定犯罪事實；不能
    證明被告犯罪者，應諭知無罪之判決，刑事訴訟法第154條
    第2項、第301條第1項前段分別定有明文。所謂證據，係指
    直接或間接足以證明犯罪行為之一切證人、證物而言；且事
    實之認定，應憑證據，如未能發現相當證據，或證據不足以
    證明，自不能以推測或擬制之方法，以為裁判基礎。倘檢察
    官對於起訴之犯罪事實所提出之證據，不足為被告有罪之積
    極證明，或其指出之證明方法，無從說服法院以形成被告有
    罪之心證，基於無罪推定之原則，自應為被告無罪判決之諭
    知，最高法院40年台上字第86號、92年台上字第128號判例
    意旨可參。又性侵害犯罪態樣複雜多端，且通常具有高度隱
    密性，若案發當時僅有被告與告訴人2人在場，事後常有各
    執一詞，而有難辨真偽之情形，是為發現真實、維護被告之
    正當利益，告訴人指證是否可信，自應詳加調查，必其指證
    確與事實相符，而無重大瑕疵者，始得採為論罪之依據，尤
    其涉及強制性交與合意性交爭議之案件，被告固有可能偽辯
    係合意性交，以求脫免刑責，惟亦常見合意性交後，一方因
    不甘損失、為維護自身名譽或避免受責難而不惜誣控遭對方
    強制性交之情形，是為發現真實，除應就卷內相關證據資料
    細心剖析勾稽，以究明告訴人之指訴是否合於情理以外，尤
    應調查其他相關佐證，以查明其指證是否確與事實相符，亦
    即，告訴人之指證，須有補強證據以保障其憑信性，不能單
    憑其片面指證，遽對被告論罪科刑（最高法院105年度台上
    字第1331號判決即同此旨）。
三、公訴意旨認被告涉有刑法第222 條第1 項第3款、第221條之
    加重性交罪嫌，無非係以被告於警詢及偵訊中之供述、證人
    即被害人A女於警詢及偵訊中之指證、被害人A女提供之行事
    曆、被告傳送予被害人A女之LINE通訊軟體語音音檔暨譯文
    、A女之中華民國身心障礙證明正反面照片等件為其論據。
四、訊據被告固坦承有於起訴書所載期間、地點與A女發生性行
    為，且超過19次，惟堅詞否認有何加重強制性交之犯行，辯
    稱：上開期間，我跟A女交往中，我認識他的時候都很正常
    ，好像有點輕度智能障礙，我跟她大約1週發生2次以上的性
    行為，但都是她同意的，我因為欠錢的事被逼急了，有對她
    說一些不好聽的話，並不是威脅她，我傳性愛影片給她，是
    要告訴她，該還的錢還是要還，我不是軟腳蝦，並不是要威
    脅她等語；辯護人則辯謂：A女之性知識觀念健全且具備性
    自主能力，而被告確實有與之發生性行為，但並未違反其意
    願，A女前後供述不一，可能係因為被告當時向她索取借款
    時，口出惡言，且渠等間發生性行為之事亦遭社工發現，方
    為如此之指控，在無補強證據之情形下，無法證明被告有本
    案之犯行等語。經查：
  ㈠被告知悉A女為身心障礙之人，其與A女於109年7月至110年6
    月間，在A女租屋處、汽車旅館等處，以陰莖插入A女陰道之
    方式，與A女性交達19次之事實，迭據被告於警詢、偵查及
    本院審理時坦認不諱（見偵卷第4頁、第7至8頁、第77至78
    頁、本院卷第38至39頁、第169頁），核與證人即被害人A 
    女於警詢、偵查及本院審理時具結證述內容之大致相符（見
    偵卷第15至19頁、第63至64頁、本院卷第155頁），且有A女
    之中華民國身心障礙證明手冊正反面照片、桃園市政府社會
    局111年8月15日桃社障字第1110074502號函暨所附身心障礙
    者證明查詢、身心障礙鑑定表在卷可稽(見偵查不公開卷第5
    頁、本院卷第125至135頁），此部分事實，堪可認定。
　㈡就A女是否確有遭被告性侵害乙節，其歷次證述如下：
　⒈於110年7月1日警詢時指稱：我有身心障礙手冊，我因為被甲
    ○○恐嚇跟強姦，故來婦幼隊報案，我們沒什麼關係，他把我
    當作他的女人，但我沒有這樣想；我是在109年年初時認識
    他，那時候我住在我朋友家，甲○○是我朋友的鄰居，認識的
    隔天早上7點他帶我去麥當勞吃早餐，然後就帶我去桃園區
    景福宮附近的KTV，我以為是去唱歌看電影還是吃吃東西，
    但在KTV裡面他強暴我，那是第1次他強暴我，之後他就常常
    約我出去，都是要跟我發生關係，他有威脅我不要講出去，
    從那時候開始他幾乎每個禮拜都會約我出去，打LINE約我，
    如果找不到我他有時候會直接到我租屋處找我，然後他會把
    我帶到汽車旅館、中壢後火車站的旅館、還有他家地下室、
    還有我的住處跟我發生關係，發生關係後他會丟一些錢給我
    ，金額大約新臺幣（下同）100、200元，最近一次是在110
    年6月5日他到我租屋處找我，發生關係後，丟200元左右之
    後就走了；我都是強迫、無奈才跟他發生性關係，我打不過
    他，我也不敢說，怕他會打我，他有時候會罵我，罵三字經
    等等很難聽的話，他對我性交時，我不配合的話，他就會罵
    我三字經，我去年就跟他說我要分手，說他是有老婆的人，
    但他好像不在乎，我講了兩次他都沒有理我；他動不動就罵
    我，多次打電話給我，我是忍無可忍今日才來報案，他沒有
    對我施以暴力，但有一次他生氣有掐我脖子；他多次傳語音
    訊息恐嚇我，還有拍攝我們性交的照片影片，威脅說要傳給
    我女兒跟阿姨，他拍攝時都沒有經過我同意，當下我都有用
    手擋住，但他威脅說如果我擋著他要拍我的臉，我才只好讓
    他拍下面，事後我都有叫他消掉，他騙我說有消掉但沒有，
    現在還拿那些照片影片威脅我，他說他要在我家樓下等我，
    我怕到不敢出門；從109年7月開始，他每次來找我的日期我
    都有記錄在我平板裡面的行事曆，從109年7月至今他來找我
    共19次（如行事曆以螢光筆圈起來的日期），每次都有發生
    關係等語（見偵卷第15至20頁）。
　⒉嗣於偵查中證稱：被告跟我發生性行為時，他沒有打我，不
    過有時候會很兇或嚇唬我，我不敢跟他說不要跟他發生性行
    為，我都有推開他，但他都強迫要，他在我們性行為之後，
    會給我一些錢；我與他發生那19次性行為時，沒有人在場，
    也沒有人知道；我們發生性行為時，他有拿手機拍照，我有
    擋住並將他推開，但他還是說拍一下不會怎麼樣，我跟他吵
    架，不接他電話的話，他就會用這些照片威脅我，跟我說如
    果不接他電話，他要把照片傳出去給我的阿姨、女兒，會讓
    我不好做人，害到很多人等語（見偵卷第63頁至64頁）。　
　⒊於本院審理時證稱：我有跟被告發生性行為，我在警局提出
    的行事曆，不是被告跟我發生性行為之次數及日期，是他有
    來找我的日期，我跟他發生性行為，是我們兩個都有同意，
    我沒有說我不願意；我知道性行為、口交、做愛的意思就是
    抱抱、合體這樣，我跟被告的關係很好，被告有傳語音訊息
    兇我，我知道我欠他錢，被他兇的時候我沒有不開心，除這
    次之外，他沒有兇過我，他沒有強迫、威脅或誘導我發生性
    行為等語（見本院卷第155至159頁），而對於檢察官及本院
    訊問其於偵查中證稱其與被告第1次發生性行為是在KTV包廂
    、其遭被告兇及嚇唬、被告都強迫要與其發生性行為、被告
    多次傳語音訊息恐嚇、遭被告威脅拍攝性愛照片、影片，且
    事後遭被告用以威脅等情，是否均屬實乙節，則答以「我沒
    有這樣講，那是他們寫的」、「我都是實話實說，我沒有說
    他會打我，也不知道他寫什麼，我不認識字」、「他是有兇
    我可是沒有嚇唬我」、「我沒有講」、「我說他跟我拍照」
    等語（見本院卷第156頁、第160頁）。
　㈢綜觀證人A女歷次證述，就所謂性行為、性交、發生關係之意
    義，並無認知上之錯誤，而就其與被告曾發生性行為乙節，
    前後陳述亦大致相符，然關於其與被告具體發生性行為之時
    間是否為其提供之行事曆圈選日期、行事曆標註日期之意義
    及被告有無違反其意願而與之發生性行為等節，前後證述明
    顯不一，則證人A女於警詢及偵查中證述遭被告強制性交之
    真實性，已有可疑。A女雖於警詢指稱遭被告傳語音訊息恐
    嚇，並提出LINE通訊軟體語音音檔及譯文為佐，稽之該等語
    音訊息之內容，雖可徵被告對A女極度不滿、憤怒之情緒（
    見偵卷第71頁），然依卷內事證，尚無從認該等語音訊息係
    被告於2人性交行為前所為，亦無法得出A女自由意志係受該
    等語音內容挾制，方與被告發生性行為之結論，是證人A女
    就被告於上揭時、地，違反其意願而與之為19次性行為等指
    述，不僅有瑕疵可指，亦乏相關補強證據，自不能僅以A女
    之單一指述，即認被告確有公訴意旨所指之犯行。
五、綜上所述，被告不顧婚姻忠誠及家庭圓滿，長時間與A女發
    生性行為，且於案發後，密集接觸立場對立之A女，試圖對
    於社會、經濟、智識處境顯較弱勢之A女施加壓力、影響其
    證詞，絕非可取，然在缺乏補強證據之情形下，實難遽謂A
    女於警詢、偵查中之指控與事實相符，公訴人所舉各項證據
    方法既不足以證明被告確有何加重強制性交之犯行，要難僅
    憑卷內證據，說服本院以形成被告有罪之心證，揆諸前揭說
    明，自應為被告無罪判決之諭知，以昭審慎。　　
據上論斷，應依刑事訴訟法第301條第1項前段，判決如主文。
本案經檢察官乙○○提起公訴，檢察官王珽顥到庭執行職務。
中    華    民    國    111   年    11    月     2    日
                  刑事第十一庭  審判長法  官  潘政宏
                                      法  官  林育駿
                                      法  官  蔡旻穎　　
以上正本證明與原本無異。
如不服本判決應於收受判決後20日內向本院提出上訴書狀，並應
敘述具體理由。其未敘述上訴理由者，應於上訴期間屆滿後20日
內向本院補提理由書(均須按他造當事人之人數附繕本)「切勿逕
送上級法院」。 
　　　　　　　　　　　　　　　        書記官　黃瓊儀
中　　華　　民　　國　　111 　年　　11　　月　　2 　　日